臺灣彰化地方法院北斗簡易庭民事判決
111年度斗簡字第138號
原      告  紀奕晨

訴訟代理人  陳建勛律師
被      告  林燕輝
上列當事人間因過失傷害案件，原告提起刑事附帶民事訴訟請求
損害賠償，經本院刑事庭以110年度交簡附民字第12號裁定移送
前來，本院於民國111年7月5日言詞辯論終結，判決如下：
    主      文
被告應給付原告新臺幣壹拾伍萬貳仟壹佰玖拾貳元及自民國一一
○年十二月二十三日起至清償日止，按週年利率百分之五計算之
利息。
原告其餘之訴駁回。
訴訟費用新臺幣壹仟元由原告負擔。
本判決第一項得假執行；但被告如以新臺幣壹拾伍萬貳仟壹佰玖
拾貳元為原告預供擔保，得免為假執行。
原告其餘假執行之聲請駁回。
    事實及理由
一、原告主張：
(一)被告於民國109年9月11日上午9時18分許，駕駛車牌號碼000
    -0000號自用小貨車，沿彰化縣二林鎮斗苑路5段由東往西行
    駛，行經彰化縣○○鎮○○路0段000號房屋前，因疏失撞擊原告
    騎乘之車牌號碼000-000號普通重型機車，致原告車損人傷
    。
(二)被告因本件過失傷害案件，經本院刑事簡易判決處刑，被告
    犯汽車駕駛人無駕駛執照駕車過失傷害罪，處拘役35日，如
    易科罰金，以新臺幣（下同）1,000元折算1日。
(三)原告請求被告就下列費用負損害賠償責任：
　1.醫療及醫藥用品費用：原告因本件車禍事故受有左膝擦傷、
    右手臂及右大腿挫傷、頸椎病變疑似神經壓迫、左手臂及背
    部疼痛等傷害，於二林基督教醫院就診治療，支出醫療費用
    900元；嗣因右大腿蜂窩組織炎，自109年9月29日起至同年1
    0月14日至天主教永和耕莘醫院住院治療，支出醫療費用7,7
    72元；之後再因右側肩膀挫傷及下背和骨盆挫傷，在精誠中
    醫診所針炙治療，支出醫療費用2,550元，合計支出醫療用1
    1,222元；另原告因本件傷害事件，支出醫療用品費用970元
    ，原告合計支出醫療及醫療用品費用共12,192元。
  2.看護費用：原告因本件車禍事故所致之右大腿蜂窩組織炎，
    自109年9月29日至同年109年10月14日於天主教永和耕莘醫
    院住院治療16天，並由原告女兒看護，以臺中居服照顧合作
    社收費標準，每日看護費用2,200元，故原告請求看護費用3
    5,200元。
  3.工作損失：原告從事醫院看護職業，因系爭車禍共3個月無
    法工作，以看護工作每日2,200元，每月工作日數20日計算
    ，原告受有132,000元之工作損失。
  4.機車修理費用：原告所騎乘之車牌號碼000-000號普通重型
    機車因本件車禍事故毀損，支出修復費用21,800元。
  5.精神慰撫金：原告自發生車禍事故迄今仍無法正常行走，被
    告亦未加聞問，原告身體及精神均痛苦不堪，故請求精神慰
    撫金20萬元。
  6.上開金額合計401,192元。
(四)爰依民法侵權行為損害賠償法律關係提起本件訴訟。並聲明
    ：被告應給付原告401,192元，及自刑事附帶民事起訴狀繕
    本送達翌日起至清償日止，按年息5%計算之利息；願供擔保
    請准宣告假執行。
二、被告則以：
(一)被告對本件刑事判決所認定之事實並不爭執。
(二)被告對原告請求之醫療及醫藥用品費用亦不爭執，惟看護費
    用、工作損失、機車修理費用、精神慰撫金部分均不同意給
    付；再者，原告機車僅外殼受損，為何連內部都修理，此部
    分並不合理。
三、原告主張被告於前揭時、地因過失撞擊原告騎乘之車牌號碼
    000-000號普通重型機車，致原告車損人傷，業據本院刑事
    法庭調查詳盡，並於111年1月28日以111年度交簡字第195號
    判決處被告拘役35日，得易科罰金，此有上開判決書附卷可
    稽，且經原告提出診斷證明書、醫療費用收據、醫療用品收
    據、榮利車業估價單等件為證，且為被告所不爭執，應堪信
    為真實。
四、按因故意或過失，不法侵害他人之權利者，負損害賠償責任
    ；汽車、機車或其他非依軌道行駛之動力車輛，在使用中加
    損害於他人者，駕駛人應賠償因此所生之損害；不法侵害他
    人身體、健康者，對於被害人因此喪失或減少勞動能力，或
    增加生活上之需要時，應負損害賠償責任。民法第184條第1
    項前段、第191條之2前段、第193條第1項分別定有明文。被
    告就本件車禍之發生應負過失責任，自應對原告所受損害負
    賠償之責。茲就原告本件請求賠償之項目及金額，判斷如下
    ：
(一)醫療及醫藥用品費用共12,192元部分：原告主張被告應賠償
    醫療費用及醫療用品費用合計12,192元，業據提出二林基督
    教醫院門診收據8紙、天主教耕莘醫院醫療費用收據5紙、精
    誠中醫診所收據1紙、壹品藥局收據2紙、育民健保藥局收據
    1紙可證，且為被告所不爭執，應予准許。
(二)看護費用35,200元部分：原告主張因本件事故所致之原告住
    院期間由女兒看護，按親屬代為照顧被害人之起居，固係基
    於親情，但親屬看護所付出之勞力並非不能評價為金錢，雖
    因二者身分關係而免除被害人之支付義務，惟此種基於身分
    關係之恩惠，自不能加惠於加害人，故由親屬看護時雖無現
    實看護費之支付，仍應認被害人受有相當於看護費之損害，
    得向加害人請求賠償，始符公平原則。本件依原告所提診斷
    證明書所載：原告因右大腿蜂窩性組織炎自109年9月29日起
    至109年10月14日止於天主教耕莘醫院住院治療，使原告受
    傷期間生活必須專人照顧協助，而原告自陳其係由女兒照顧
    等語。本院認原告並未提出原告女兒確係以專業醫院看護為
    職之相關證明文件，故不應以原告所提之臺中市居服照顧合
    作社之每日收費標準2,200元計算，惟審酌原告所受右大腿
    蜂窩性組織炎傷勢係因事故所受傷害感染所致，而其他因本
    件事故所受傷害非重，認每日親屬照料費用應以1,500元計
    算為適當。是原告之看護費用應為24,000元（計算式：15,0
    00元×16日＝24,000元）。
(三)不能工作損失：原告主張其從事醫院看護為業，並提出中華
    民國弘揚看護協會結業證明書為證，原告並提出臺中市居服
    照顧合作社網頁，依該醫院看護工作行情，每日費用2,200
    元，因本件車禍事故，共計3個月無法工作，故請求每月20
    日，共計60日之工作損失13,200元。本院審酌本件車禍發生
    日為109年9月11日，原告受有上開損害，自109年9月29日至
    同年10月14日仍至天主教永和耕莘醫院住院治療(15天)，
　　另原告又提出精誠中醫診所診斷證明書，迄至110年9月9日
    ，原告仍因右側肩膀挫傷及下背和骨盆挫傷，醫囑宜休養持
    續治療等情，惟因精誠中醫診所僅診斷原告須持續治療休養
    ，醫囑並未診斷原告無法工作，復衡酌原告所受上開傷害，
    住院治療出院後，亦無醫囑診斷原告不能工作，但是原告所
    受挫傷及蜂窩性組織炎等傷害亦無法立即上班工作，本院認
    原告得請求出院後15天（共計1個月)之不能工作損失，應屬
    適當。是原告得請求不能工作損失應為66,000元（計算式：
    2,200元×30天＝66,000元）。逾上開範圍之請求，應屬無據
    。　　
(四)機車修理費用：原告主張所騎乘之機車因本件車禍事故毀損
    ，支出修復費用21,800元云云，惟查車牌號碼000-000號機
    車之所有人為康馨瞳，此有本院依職權所調閱之公路監理電
    子閘門在卷可稽，則原告並非系爭機車所有權人；再者，縱
    非系爭機車所有權人，原告亦未提出已受讓系爭車輛損害賠
    償之債權讓與證明，並得據以向被告請求損害賠償之依據，
    則原告並非此部分車損侵權行為之請求權人，原告此部分主
    張，於法顯無理由，自應予駁回。
(五)精神慰撫金：按「慰撫金之賠償以人格權遭遇侵害，使精神
    上受有痛苦為必要，其核給之標準固與財產上損害之計算不
    同，然非不可斟酌雙方身分資力與加害程度，及其他各種情
    形核定相當之數額」，此有最高法院51年度台上字第223號
    判決意旨可參。又慰撫金之賠償，其核給之標準固與財產上
    損害之計算不同，然非不可斟酌雙方身分資力與加害程度以
    核定相當之數額。惟所謂相當，除斟酌雙方身份資力外，尤
    應兼顧加害程度與其身體健康影響是否重大以為斷。末查，
    原告因被告之侵權行為而受有上開身體上之傷害，原告受有
    身體痛楚所帶來之煎熬，精神上勢必受有相當程度之痛苦，
    自無可疑，其依上開規定請求精神慰撫金，核屬有據。本院
    審酌原告49年10月26日出生，以照顧服務員為業，名下無財
    產，110年所得資料0元；被告39年11月1日出生，名下有房
    屋1棟、土地2筆、汽車1輛，110年所得資料0元，此有原告
    所提出之中華民國弘揚看護協會結業證書可證，及本院依職
    權調取兩造電子閘門資料在卷可憑。本院參以原告受有系爭
    傷害，因此受有受有左膝擦傷、右手臂及右大腿挫傷、頸椎
    病變疑似神經壓迫、左手臂及背部疼痛等傷害，之後仍住院
    治療右大腿蜂窩性組織炎傷勢，審酌全辯論意旨，認原告所
    受傷害非重，是原告請求被告賠償非財產上損害即慰撫金20
    萬元尚嫌過高，本院認被告應賠償原告之慰撫金應以5萬元
    ，核屬適當公允，逾此部分之請求，即不應准許。
(六)綜上，被告應賠償之金額為152,192元（計算式：醫藥費用
    及醫療用品費用12,192元＋看護費用應24,000元＋工作損失66
    ,000元＋機車修理費用0元＋精神慰撫金50,000元）。
五、綜上所述，原告本於侵權行為損害賠償之法律關係，請求被
    告給付152,192元，及自刑事附帶民事訴訟起訴狀繕本送達
    翌日即110年12月23日起至清償日止，按年息5%計算之利息
    ，為有理由，應予准許；逾上開範圍之請求，即無理由，應
    予駁回。本件訴訟費用1,000元，應由原告負擔。
六、本件事證已臻明確，兩造其餘攻擊防禦方法及舉證，核與判
    決結果無影響，爰不予一一論述，併此敘明。
七、本件原告勝訴部分係就民事訴訟法第427條第1項訴訟適用簡
    易程序所為被告部分敗訴之判決，爰依同法第389條第1項第
    3款之規定，依職權宣告假執行。並依同法第392條第2項規
    定，依職權宣告被告如預供擔保，得免為假執行。原告敗訴
    部分，其假執行之聲請已失所依附，併予駁回。
八、本件原告係提起刑事附帶民事訴訟，經本院刑事庭裁定移送
    前來，其中原告請求系爭車輛修理費部分，增生裁判費用1,
    000元，其餘部分依刑事訴訟法第504條第2項規定，無庸繳
    納裁判費，是就系爭車輛修理費部分之裁判費，即有諭知訴
    訟費用負擔之必要，附此敘明。
九、本件事證已臻明確，兩造其餘攻擊防禦方法及舉證，核與判
    決結果無影響，爰不予一一論述，併此敘明。
十、訴訟費用負擔之依據：民事訴訟法第79條。　　
中    華    民    國   111    年     7    月    12    日
                  北斗簡易庭  法  官  丁兆嘉  
以上正本係照原本作成。
如對本判決不服提起上訴，應於送達後20日內，向本院提出上訴
狀並表明上訴理由(須按對造人數附繕本) 。 　
中    華    民    國   111    年     7    月    12    日
                      　　    書記官　蔡政軒